

COMPETENCES

ADOBE SUITE & MS OFFICE Photoshop, Indesign, Illustrator...

INTEGRATION

Bootstrap, SASS, JS

CMS

Magento, Prestasnop, Gnost, Joomia.

os

Debian BSD Windows Server ESXi

OPEN SOURCENginx, Varnish, Redis, Squid, Postfix

VIRTUALISATION

ESVI Hypor V Docker Proymov

PROGRAMMATION FRONTED

Vue.js, Three.js, Jquery, Typescript...

PROGRAMMATION BACKEND

API REST Node is Express is ORM sequelize

NETWORK

pfSense, OverTheBox, Routing, Firewall...

PHOTOGRAPHIE

Reflex, Lightroom, Retouches

3 D

3ds Max, Vray, Modélisation, Texturing, Modding.

CONTACT



06 59 21 77 16



job@benoitpodwinski.com



www.benoitpodwinski.com



26000 Valence FRANCE



Benoît Podwinski DEVELOPPEUR WEB



PROFIL

Avec diverses compétences, j'ai été amené à gérer des projets e-commerce depuis 2011, je suis Freelance depuis fin 2017, j'ai des missions diverses dans le développement web, intégration de maquette, création de site, administration serveur linux, conseil marketing, SEO.



FORMATIONS

Développeur Web @ OpenClassrooms

2020

Titre professionnel Niveau 5



EXPERIENCES PROFESSIONNELLES

Développeur Web @ Freelance benoitpodwinski.com

2017-2021

J'accomplis des missions en tant que Freelance, les missions peuvent être diverses, devis au client final, création de site, développement web...

Développeur Web @ REVELE.art

2017-2021

J'accomplis des missions de la société REVELE.art en tant que Freelance, les missions peuvent être diverses, devis au client final, création de site, développement web, formateur.

Chef de Projet E-commerce @ GEC Diffusion

2011-2017

En 2011 GEC Diffusion PME d'une quinzaine de personnes d'import export spécialisé dans le tapis d'intérieur voulait se lancer sur internet, suite à cela j'ai créé d'un site e-commerce sous Prestashop.

Evolution du site à Magento 1.9 et synchronisation des produits, commandes, des stocks sur les marketplaces Cdiscount, Amazon, Rakuten, Darty, Rue du Commerce. Développements Magento fait en interne, Studio photo interne. Liaison du site avec le logiciel de comptabilité SAGE et de transport DPD. Création de rendus 3D photoréalistes d'intérieurs avec 3D Max et Vray.

Après 4 ans l'activité internet générait 500000 € par an. La société GEC Diffusion n'étant plus, le site a été repris en 2017, je gère la maintenance du site en tant que Freelance.